【裁判字號】    97,訴緝,26
【裁判日期】    970430
【裁判案由】    毒品危害防制條例
【裁判全文】
臺灣士林地方法院刑事判決              97年度訴緝字第26號
公  訴  人  臺灣士林地方法院檢察署檢察官
被      告  甲○○
                    （另案於臺灣臺北監獄士林分監執行中）
上列被告因違反毒品危害防制條例案件，經檢察官提起公訴（96
年度毒偵字第2018號），本院判決如下：
    主  文
甲○○施用第一級毒品，累犯，處有期徒刑壹年。
扣案之毒品海洛因零點壹捌公克沒收銷燬；扣案之包裝袋壹個、
注射針筒壹支、分裝杓壹支均沒收。
    事  實
一、甲○○前因施用第一級毒品海洛因，經臺灣高雄地方法院（
    下稱高雄地院）裁定送觀察、勒戒後，認無繼續施用毒品之
    傾向，由臺灣高雄地方法院檢察署（下稱高雄地檢署）檢察
    官於民國88年9 月30日以88年度毒偵字第502 號不起訴處分
    確定；復因施用第一級毒品海洛因，經高雄地院裁定送觀察
    、勒戒後，認有繼續施用毒品之傾向，經高雄地院裁定送強
    制戒治，其後雖經裁定停止戒治，嗣經高雄地院以91年度毒
    聲字第3728號裁定撤銷停止戒治，並於92年5 月2 日戒治期
    滿執行完畢釋放。並先後經高雄地檢署檢察官提起公訴，經
    高雄地院以90年度訴字第2475號判處有期徒刑7 月、92年度
    訴字第252 號判處有期徒刑1 年確定，並於93年10月18日縮
    刑期滿執行完畢。詎猶不知悔改，於前揭強制戒治執行完畢
    釋放後5 年內，又基於施用第一級毒品之犯意，於96年6 月
    2 日某時，在臺北縣淡水鎮○○街○ 段48號3 樓租屋處，施
    用第一級毒品海洛因，嗣於同日晚上11時20分許，為警在上
    開租屋處查獲，並扣得甲○○所有第一級毒品海洛因1 包（
    毛重0.35公克、淨重0.18公克）及注射針筒1 支、分裝杓 1
    支等物，經採尿送驗結果呈鴉片類陽性反應，而查悉上情。
二、案經臺北市政府警察局淡水分局報告臺灣士林地方法院檢察
    署檢察官偵查起訴。
    理  由
壹、程序部分：
    本件被告甲○○所犯並非死刑、無期徒刑、最輕本刑為3 年
    以上有期徒刑之罪或高等法院管轄第一審案件，而被告就被
    訴事實為有罪之陳述，經本院告知簡式審判程序之旨，並聽
    取檢察官、被告之意見後，由本院裁定進行簡式審判程序，
    核先敘明。
貳、實體部分：
一、前揭犯罪事實，業據被告甲○○於警偵訊及本院審理時坦承
    不諱，且被告為警查獲後所採集之尿液，經送台灣檢驗科技
    股份有限公司以氣相層析質譜儀分析法檢驗結果，呈鴉片類
    陽性反應，有該公司96年6 月12日濫用藥物尿液檢驗報告 1
    紙附卷可稽（96年度毒偵字第1199號卷─下稱偵查卷，第49
    頁）。按初次吸食煙毒者，經人體代謝作用於8 小時內，約
    有80 %之量排出，24小時後，約有百分之90% 排出，72小時
    後仍有微量排出，依個人體質不同排出時間亦有差異，尤其
    成癮者其於吸食後120 小時內所採尿液，配合具公信力之儀
    器，仍可驗出等情，有憲兵司令部80年3 月25日80年鑑驗字
    0999號函可參，是若被告尿液中驗得海洛因反應，應認其於
    採尿回溯前120 小時（5 日）內某時有施用毒品海洛因，有
    行政院衛生署藥物食品檢驗局81年2 月8 日81藥檢壹字第11
    56號函可參，堪認被告之自白與事實相符，足以採信。此外
    被告經查扣之粉末1 包（淨重0.18公克）呈海洛因反應，有
    毒品初步鑑驗報告單在卷可稽（偵查卷第22頁）；另有被告
    所有供施用毒品海洛因所用之注射針筒1 支、分裝杓1 支可
    資佐證，事證明確，被告犯行堪以認定。
二、被告前因施用毒品海洛因，經高雄地院裁定送觀察、勒戒後
    ，認無繼續施用毒品之傾向，由高雄地檢署檢察官於88年 9
    月30日，以88年度毒偵字第502 號不起訴處分確定後，復因
    施用毒品海洛因，經高雄地院裁定送觀察、勒戒後，認有繼
    續施用毒品之傾向，經高雄地院裁定送強制戒治，其後雖經
    裁定停止戒治，然復經高雄地院以91年度毒聲字第3728號裁
    定撤銷停止戒治，並於92年5 月2 日戒治期滿執行完畢釋放
    ，有不起訴處分書、台灣高等法院被告前案紀錄表附卷可按
    ，被告於強制戒治行完畢釋放後，5 年內再犯施用第一級毒
    品犯行堪以認定，應依法論科。
三、核被告所為，係犯毒品危害防制條例第10條第1 項之施用第
    一級毒品罪。其施用前後持有第一級毒品海洛因之低度行為
    應為施用毒品之高度行為所吸收，不另論罪。又被告有事實
    欄所載犯罪科刑執行情形，有臺灣高等法院被告前案紀錄表
    在卷可憑，其於有期徒刑執行完畢5 年內故意再犯本件有期
    徒刑之罪，為累犯，依法加重其刑。爰審酌被告有多次施用
    毒品前科，經觀察、勒戒、強制戒治後，仍未能杜絕毒品之
    誘惑，而再次施用第一級毒品，顯然戒絕毒品之決心甚低，
    惟犯罪後坦承犯行，態度尚稱良好等一切情狀，量處如主文
    所示之刑，以示懲儆。
四、扣案之毒品海洛因淨重0.18公克，依毒品危害防制條例第18
    條第1 項前段規定，諭知沒收銷燬。至盛裝上開毒品之包裝
    袋1 個，業據被告坦承為其所有，核其用途在於包裝被告所
    用之毒品以防止受潮，並便利攜帶、施用，自屬供本案犯罪
    所用之物，另扣案之注射針筒1 支、分裝杓1 支均係被告施
    用毒品所用之物，業經被告供明在卷，均依刑法第38條第 1
    項第2 款之規定宣告沒收。
據上論斷，應依刑事訴訟法第273 條之1 第1 項、第299 條第 1
項前段、毒品危害防制條例第10條第1 項、第18條第1 項前段，
刑法第11條、第47條第1 項、第38條第1 項第2 款，判決如主文
。
本案經檢察官湯偉祥到庭執行職務
中    華    民    國    97    年    4     月    30    日
                  刑事第三庭法  官  杜惠錦
以上正本證明與原本無異。
如不服本判決，應於收受送達後10日內向本院提出上訴書狀，其
未敘述上訴理由者，應於上訴期間屆滿後20日內向本院補提理由
書狀（均須按他造當事人之人數附繕本）。
                            書記官  蘇彥宇
中    華    民    國    97    年    4     月    30    日
毒品危害防制條例第10條
施用第一級毒品者，處 6 月以上 5 年以下有期徒刑。
施用第二級毒品者，處 3 年以下有期徒刑。
毒品危害防制條例第18條
查獲之第一、二級毒品及專供製造或施用第一、二級毒品之器具
，不問屬於犯人與否，均沒收銷燬之；查獲之第三、四級毒品及
製造或施用毒品之器具，無正當理由而擅自持有者，均沒入銷燬
之。但合於醫藥、研究或訓練之用者，得不予銷燬。
前項合於醫藥、研究或訓練用毒品或器具之管理辦法，由法務部
會同行政院衛生署定之。


司法院資訊處製作；財團法人民間司法改革基金會備份。
